臺灣高等法院刑事判決　　　　　　　　96年度上訴字第3450號
上　訴　人
即　被　告　甲○○
上列上訴人因偽造文書案件，不服臺灣板橋地方法院95年度訴字
第3646號，中華民國96年6 月28日第一審判決（起訴案號：臺灣
板橋地方法院檢察署95年度偵字第18116、21481號），提起上訴
，本院判決如下：
    主  文
原判決關於共同行使偽造私文書、及幫助意圖為自己不法之所有
，以詐術使人將本人之物交付未遂暨定執行刑部分均撤銷。
甲○○共同行使偽造私文書，足以生損害於他人，處有期徒刑捌
月，減為有期徒刑肆月。房屋租賃契約書壹份及偽造之「丙○○
」、「周雅純」署押各壹枚均沒收；又幫助意圖為自己不法之所
有，以詐術使人將本人之物交付，未遂，處有期徒刑拾月，減為
有期徒刑伍月。
其他上訴駁回。
上開撤銷改判部分所處之刑與上訴駁回部分所處之有期徒刑貳年
貳月，應執行有期徒刑貳年玖月。如附表所示偽造之「丙○○」
署押共計貳拾貳枚、房屋租賃契約書壹份及偽造之「丙○○」、
「周雅純」署押各壹枚均沒收。
    事  實
一、甲○○前曾因妨害自由、詐欺、偽造文書案件，經臺灣臺北
    地方法院以87 年度易緝字第109號分別判處有期徒刑4月、1
    年2月、8月，經分別減為有期徒刑2月、7月、4 月，並定應
    執行刑為有期徒刑1 年，嗣經提起上訴，經臺灣高等法院以
    88年度上訴字第107 號就偽造文書部分撤銷改判為有期徒刑
    6月，減為有期徒刑3月，並與上開各罪定應執行刑為有期徒
    刑11月確定，於89年5月23 日縮刑期滿執行完畢（在本案不
    構成累犯）。詎猶不知悔改，分別為下列犯行：
  (一)甲○○於94年8月初某日，在臺北縣新莊市○○街72號6樓之
    9住處，將其前於92 年間因經營電腦公司所取得員工丙○○
    之身分證影本及駕照影本，另換貼上其本人之照片，再加以
    重新影印，而變造國民身分證影本及駕照影本，足以生損害
    於丙○○本人及戶政機關對於國民身分證資料管理之正確性
    。其後並意圖為自己不法之所有，基於詐欺及行使偽造私文
    書之概括犯意，自94年8月11日起至同年9月14日止，連續在
    如附表所示之時間、地點，冒用丙○○之名義，分向中華電
    信股份有限公司（下稱中華電信公司）南投營運處、士林營
    運處、高雄營運處楠梓服務中心辦事處、士林營運處八里服
    務中心申辦市內電話、行動電話及ADSL，而在中華電信公司
    市○○路業務租用／異動申請書（市內電話）、行動電話業
    務申請書、中華電信HINET ADSL（非固定制）優惠專用申請
    書、隨身碼服務租用／異動申請書一紙上偽簽丙○○為申請
    人（偽造丙○○署押之數目詳如附表所示），並檢附先前所
    變造之丙○○國民身分證影本及駕照影本，持以向中華電信
    公司承辦人員行使，致使不知情之中華電信公司承辦人員誤
    認係名義人丙○○之申請，而提供上開市內電話、行動電話
    及ADSL之通信服務，因而詐得如附表所示金額之通信服務之
    不法利益，足以生損害於丙○○及中華電信公司。
  (二)又甲○○因另案通緝，為躲避查緝，復另行起意，與真實姓
    名年籍不詳之成年女子，基於共同行使偽造私文書之犯意聯
    絡，於95年1月2日，在臺中市○○區○○街15號18樓之2 ，
    向上開房屋所有權人乙○○承租上址時，由甲○○冒稱「丙○○」、該名女子冒稱「周雅純」，在房屋租賃契約書上之
    立契約人（乙方）欄（即承租人）偽簽丙○○署押一枚，並
    由該名女子在乙方連帶保證人（丙方）欄偽簽周雅純署押一
    枚，而偽造私文書，並持交予出租人乙○○而為行使（房屋
    租賃契約書一式二份，分由甲○○、乙○○收執），以上所
    為足以生損害於丙○○、周雅純本人及乙○○。
  (三)再甲○○於94年12月間，因在網路上見林麗雯代其妹林素蓮
    留言欲出售電話號碼20線，遂冒用丙○○之名義與林麗雯、
    林素蓮聯絡洽購事宜，並向不知情之廖有利借名以辦理過戶
    ，於94年12月13日上午，甲○○邀同廖有利、林素蓮在臺北
    市○○路、信義路口見面後，三人即至松仁路130號2樓中華
    電信公司台北東區營運所，由林素蓮將電話號碼（04）0000
    -0000號等20線電話過戶予廖有利，並申請將該20 線電話由
    臺中地區移轉至臺北地區（變更後之電話號碼含（02）0000
    -0000號、（02）0000-0000號二支號碼，並均申請指定轉接
    功能），並均交由甲○○使用。甲○○取得上開電話號碼後
    ，即基於幫助詐欺之故意，於94年12月15日至95年1 月中旬
    間之某日，在不詳處所，將上開具指定轉接功能之（02）00
    00-0000號、（02）0000-0000號電話號碼，提供予詐欺集團
    作為詐騙電話使用，而以此方式幫助該犯罪集團為詐欺犯行
    。嗣該犯罪集團成員基於意圖為自己不法所有之犯意，於95
    年1 月中旬某日，撥打電話予葉洪英，對葉洪英佯稱其在台
    北第一銀行被開戶並遭申請信用卡，且該信用卡在「 101」
    、「燦坤」等商店遭盜刷二筆共計新台幣（下同）2 萬餘元
    ，事後因葉洪英至銀行查詢後方知為詐騙集團所為，而未受
    騙，嗣於數日後，該詐欺集團為詐騙葉洪英，復寄送印有聯
    絡電話：（02）0000-0000、（02）0000-0000號之偽造「法
    務部行政執行凍結管制執行命令」之不實文件予葉洪英，經
    葉洪英之夫黃秀明撥打電話向法務部行政執行署查證確認，
    查知上開文件係屬偽造，始未受騙，旋報警處理，而查悉上
    情。
二、案經電信警察隊第二中隊報告臺灣南投地方法院檢察署檢察
    官呈請臺灣高等法院檢察署檢察長令轉臺灣板橋地方法院檢
    察署檢察官偵辦，暨法務部調查局臺北市調查處移送臺灣板
    橋地方法院檢察署檢察官偵查起訴。
    理  由
一、被告甲○○於原審審理時對於事實欄一、(一)、(二)之犯罪事實
    坦承不諱，惟矢口否認涉有事實欄一、(三)之幫助詐欺未遂犯
    行，辯稱：伊向林素蓮所購買之20線電話，申裝地都是在臺
    北縣新莊市○○市○○街72號6樓之9住處，但線路都是裝在
    伊大樓地下室之配線箱，並沒有裝在伊家中，當時來裝線時
    ，因線路太多，中華電信公司叫伊自己處理，故只有裝在配
    線箱，伊雖有申請指定轉接功能，但還完全沒有使用這20線
    電話，也沒有提供予任何人使用，伊認為可能係詐欺集團從
    地下室搭線，也可能是中華電信公司那邊出問題，伊已在網
    路上辦理電話暫時停用，伊不知為何（02）0000-0000 號、
    （02）0000-0000號這2支電話會涉及詐欺集團，伊並沒撥打
    電話予葉洪英，且伊於95年1月3日就已經搬到台中居住，更
    可證明95年1 月中旬詐騙葉洪英之犯行與伊無關云云；嗣於
    本院審理時被告甲○○則全盤否認有何事實欄一所示之任何
    犯行，辯稱：申請電話所交付中華電信公司之丙○○身分證
    影本上所示照片不是伊所貼的，也不是伊的照片，台中的房
    子不是伊去租的云云。經查：
（一）如事實欄一、(一)所述之犯罪事實，業據證人丙○○在警詢
      時、偵查中證述綦詳，復有中華電信公司臺灣中區電信分
      公司南投營運處函暨丙○○本人出具之切結書、市○○路
      業務租用／異動申請書（市內電話）12紙（如附表所示編
      號1至12之電話）、行動電話業務申請書2紙（如附表所示
　　　編號13、14之電話）及所檢附變造之丙○○國民身分證及
      駕照各1份、通話明細清單2份，中華電信公司臺灣北區電
      信分公司士林營運處函暨丙○○本人出具之切結書、市○○路業務租用／異動申請書（市內電話）2 紙（如附表所
　　  示編號17、19之電話）、中華電信HINET ADSL（非固定制
      ）優惠專用申請書一紙（如附表所示編號18）及所檢附變
      造之丙○○國民身分證及駕照各1 份、八里服務中心隨身
      碼服務租用／異動申請書1 份（如附表所示編號20之電話
      ）及所檢附變造之丙○○國民身分證及駕照各1 份、通話
      費清單，中華電信鳳山營運處服務中心函暨市○○路業務
      租用／異動申請書（市內電話）4 紙（如附表所示編號15
　　  、16、21、22之電話）及所檢附變造之丙○○國民身分證
      及駕照各1 份附卷可資佐證，被告所為自足以生損害於丙○○及中華電信公司。是被告此部分自白堪認與事實相符
      。事證明確，被告此部分行使變造特種文書、行使偽造私
      文書及詐欺得利之犯行，均洵堪認定，應予依法論科。
（二）如事實欄一、(二)所述之犯罪事實，業據證人乙○○在偵查
      中證述綦詳，且經被告於警詢時承認其以丙○○名義立房
      屋租賃契約並時提出該房屋租賃契約書一份附卷可按（見
      電信警察偵查卷第9 頁、偵字第2219號卷50-1頁），其所
      為自足以生損害於丙○○、周雅純本人及乙○○。是被告
      此部分自白亦堪認與事實相符。事證明確，被告此部分行
      使偽造私文書之犯行，洵堪認定，應予依法論科。
（三）如事實欄一、(三)所述之犯罪事實，被告在原審審理時供承
      ：（02）0000-0000號、（02）0000-0000號二支電話係其
    　向林素蓮所購買，並過戶登記在廖有利名下等語，核與證
      人林素蓮、林麗雯、廖有利在警詢時及偵查中之證述情節
      相符，並有中華電信公司通聯紀錄查詢系統查詢結果1 紙
      、市○○路業務租用／異動申請書（市內電話）1 紙在卷
      可稽，堪認上開2 支電話號碼確係由被告所申裝使用。再
      被害人葉洪英接獲詐騙集團成員撥打電話詐騙，嗣並寄發
      印有上開2 支電話號碼為聯絡電話之偽造「法務部行政執
      行凍結管制執行命令」之不實文件予葉洪英，惟因其夫黃
      秀明查證得悉上開文件係屬偽造，始未受騙，業據證人黃
      秀明在警詢時證述屬實，並有偽造之「法務部行政執行凍
      結管制執行命令」一份在卷（見偵字第21481號卷第7或35
      頁）可稽，而本件並查無積極證據足資認定被告確為本件
      詐欺犯行之正犯，亦無證據證明上開不實文件係由被告所
      偽造，惟上開2 支電話號碼既係在被告管領支配下，足見
      確係由被告提供上開2 支電話號碼予詐欺集團使用，是被
      告顯有對詐欺集團提供助力，其行為該當於幫助詐欺之構
      成要件，至為灼然。被告雖為前開辯解，惟經原審法院向
      中華電信公司函詢，該公司函覆稱：「二、經查0000-000
      0號電話係於95年2月21日申請停話，0000-0000 號電話係
      依95年1月16日警政署165詐騙電話通報而予以停話，該二
      線電話因欠費，已於95年3 月21日予以拆機。三、旨述二
      線電話之裝機地址係臺北縣新莊市○○街72號6樓之9，查
      該址之建築物係自備屋內線（即建築物自建大樓配線箱至
      客戶話機間之電信線路），故本營運處裝機人員於94年12
      月15日將線路接至大樓之配線箱，即具有收受話功能）。
      四、旨述二線電話有申裝指定轉接，惟轉接功能係用戶自
      行於家中之話機上設定，無法確知其轉接號碼。」，此有
      該公司96年1 月16日函文在卷可稽，堪認上開電話於94年
      12月15日即具有收受話功能。按徵諸常情，詐欺集團偽造
      上開不實文件之目的，係為求誘騙被害人撥打其上所載之
      聯絡電話查詢，以遂行其詐欺犯行，焉有可能在該等文件
      上記載無法撥通使用之聯絡電話，又上開2 支電話既具有
      指定轉接功能，自毋需以申裝地址為詐欺集團之聯絡地，
      而由指定轉接功能，需由用戶自行於家中之話機上設定，
      經設定後該指定轉接功能即已啟用，與被告住居在何地無
      涉，是被告前開辯解，顯有悖於常情，委不足採。按被告
      冒丙○○名義所申辦之22線電話，所產生之高額通信費用
      ，被告並未曾支付，且被告於原審審理時即供稱因沒有錢
      才想到以先申請電話，然後即可於網路上向中華電信公司
      申請ADSL之方式，以獲得該公司給予之5 千元之額度可用
      來玩網路遊戲云云。是被告供稱向證人林素蓮所購買之20
      線電話，係準備與朋友以500至800萬元之資金開設租車公
      司所用云云，對照其所述其當時經濟狀況，所謂20線電話
      係為供開設租車公司使用云云，顯係事後謝飾之詞，無一
      足採。另被告請求勘驗該20線電話線路是否仍在其住家大
      樓地下室配線箱云云，按依前述中華電信公司函覆指出，
      該公司營運處裝機人員於94年12月15日將線路接至大樓之
      配線箱後，即具有受話功能。且按該20線電話均申請有指
      定轉接功能，故而於該大樓配線箱處即可裝設話機進行設
      定指定轉接，一經設定後，縱使該20線電話線未再實際連
      接屋內線路至話機，該電話線路仍可正常使用，並藉由指
      定轉接之功能，轉接至指定之電話。故而，被告請求勘驗
      該20線電話於該大樓配線箱之現狀，並無法證明該20線電
      話未經設定轉接，且按本件事證已明，亦無勘驗之必要。
      綜上，本案事證明確，被告幫助詐欺之犯行，洵堪認定，
      應予依法論科。被告請求勘驗現場，核無必要。
二、本件被告行為後，刑法及其施行法業於95年7月1日修正施行
    ，關於新舊法律變更之比較適用，原則上應就罪刑有關之共
    犯、未遂犯、想像競合犯、牽連犯、連續犯、結合犯，以及
    累犯加重、自首減輕暨其他法定加減原因（如身分加減）與
    加減例等一切情形，綜其全部罪刑之結果而為比較（最高法
    院95年第8次刑事庭會議決議參照）。經查：
（一）就共犯言之，修正前刑法第28規定「二人以上共同實施犯
      罪之行為者，皆為正犯」，修正後刑法第28條則規定「二
      人以上共同實行犯罪之行為者，皆為正犯」，揆諸本條之
      修正理由係為釐清陰謀共同正犯、預備共同正犯是否合乎
      正犯之要件，而本案被告之犯行既均屬實行犯罪行為之正
      犯，則適用行為時即修正前刑法第28條規定論擬，並無不
      利於被告；
（二）就連續犯言之，修正後刑法已刪除第56條關於連續犯之規
      定，則被告先後多次為構成要件相同罪名之犯行，如依修
      正後之規定，僅能分論併罰，再定其應執行之刑，此較諸
      修正前僅論以一罪並加重其刑，並未更為有利；
（三）就牽連犯言之，修正後刑法第55條規定，業已廢除牽連犯
      之規定。故犯一罪而其方法或結果之行為犯他罪名者，依
      修正前刑法第55條後段規定，認屬牽連犯，應從一重處斷
      ；但依修正後刑法第55條規定，則已無牽連犯可資適用，
      即應將各該犯行以數罪併合處罰。是以適用修正前關於牽
      連犯之規定，自係較為有利；
（四）定應執行刑言之，修正後刑法第51條規定，將第5 款關於
      宣告多數有期徒刑，定其應執行刑之規定，修正為合併應
      執行之刑不得逾30年，經與修正前不得逾20年之規定相較
      ，自以修正前之規定較有利於被告；
（五）再按刑法施行法增訂第1條之1：「中華民國94年1月7日刑
      法修正施行後，刑法分則編所定罰金之貨幣單位為新臺幣
      。94年1月7日刑法修正時，刑法分則編未修正之條文定有
      罰金者，自94年1月7日刑法修正施行後，就其所定數額提
      高為30倍。但72年6月26日至94年1 月7日新增或修正之條
      文，就其所定數額提高為3倍。」，則刑法第339條所規定
      之罰金部分，應認亦隨同修正，在修正後以新臺幣為單位
      ，提高為30倍，而在修正前以銀元為單位，依罰金罰鍰提
      高標準條例第1 條前段規定罰金數額係提高10倍，是修正
      前後所規定之罰金刑最高額，經換算結果並無不同，惟因
      修正後刑法第33條第5款已將罰金刑調整為新臺幣1,000元
      以上，以百元計算之，經比較前後規定之刑度，應以修正
      前之規定對被告較為有利。綜上，經綜合比較前述各項法
      律變更之結果後，本案因修正後之規定並未對被告更為有
      利，依據刑法第2條第1項前段，應一體適用修正前刑法之
      規定，合先敘明。至關於刑法第30條幫助犯之規定，修正
      後之規定僅係用語上之修正，非屬法律之變更；另關於修
      正前刑法第26條前段規定之一般未遂犯之處罰效果，於修
      正後移置於第25條第2 項，其實質內容並無改變，亦非屬
      法律之變更，自應均逕適用修正後之規定，附此敘明。
三、論罪科刑部分：
（一）被告所為如事實欄一、 (一)所示之犯行，核係犯刑法第216
      條、第212條之行使變造特種文書罪、同法第216條、第21
      0條之行使偽造私文書罪、同法第339條第2 項之詐欺得利
      罪。又被告偽造署押之行為係偽造私文書之部分行為，不
      另論罪；再變造特種文書、偽造私文書後復持以行使，偽
      造之低度行為應為行使之高度行為所吸收，亦均不另論罪
      。復按，「刑法上所謂偽造署押罪，乃指未經本人簽名署
      押而擅自偽造其人之署押者而言，故必所虛偽填載之他人
      姓名，具有表示本人簽名之意思者，始克相當。上訴人在
      該客戶名稱欄填寫劉○喜之姓名，應係僅在識別租用該支
      電話之客戶為何人而已，並不具有表示本人簽名之意思，
      尚不生偽造署押問題，第一審判決竟認為係偽造劉○喜署
      押，為偽造文書之一部行為，並依刑法第219 條諭知沒收
      ，原判決亦未予糾正，自屬於法有違（最高法院83年度臺
      上字第844 號判決意旨可資參照）」。查本件起訴書附表
      欄將被告在中華電信公司市○○路業務租用／異動申請書
      （市內電話）、行動電話業務申請書、中華電信HINETADS
      L（非固定制） 優惠專用申請書、隨身碼服務租用／異動
      申請書等文件上，在客戶名稱欄、聯絡人欄所填寫之「丙○○」姓名，亦誤認係屬偽造之署押，參諸前開說明，按
      依前述最高法院判決意旨可知，該部分應僅係在識別租用
      該支電話之客戶為何人，尚難認係屬偽造之署押，檢察官
      所認容有未洽，是自應僅限於在上開文件上之新客戶簽章
      欄所偽簽之「丙○○」，始屬偽造之署押，附此敘明。又
      起訴書雖認被告係犯刑法第212 條之偽造特種文書罪，惟
      被害人丙○○於偵查中亦證稱被告確實持有其國民身分證
      及駕照影本，且依被告於原審供述係持上開證件換貼其本
      人照片之影本向中華電信公司申辦電話（見原審卷第84頁
      ），上開遭偽造或變造證件原本既未扣案，實查無證據足
      資證明上開證件係屬偽造，而被告既有變造上開證件上照
      片之事實，且有提出行使，是被告所犯應係刑法第216 條
      、第212 條之行使變造特種文書罪，公訴人所認容有未洽
      ，應予更正。又被告先後多次行使特種文書、行使偽造私
      文書及詐欺得利之犯行，均時間緊接，方法相同，所犯係
      構成要件相同之罪名，顯係基於概括犯意反覆為之，應依
      修正前刑法第56條連續犯之規定論以一罪，並加重其刑。
      至起訴事實雖漏未論及如附表所示編號2 之犯罪事實，惟
      此部分事實因與起訴部分具有連續犯之裁判上一罪關係，
      本院自得併予審理，附此敘明。又被告所為行使偽造私文
      書罪、詐欺得利罪間，有方法目的之牽連關係，應依修正
      前刑法第55條之規定從一重之行使偽造私文書罪處斷。
（二）被告所為如事實欄一、(二)所示之犯行，係犯刑法第216 條
      、第210 條之行使偽造私文書罪。又被告偽造署押之行為
      係偽造私文書之部分行為，偽造後復持以行使，偽造之低
      度行為應為行使之高度行為所吸收，均不另論罪。又被告
      與冒名「周雅純」之真實姓名年籍不詳之成年女子間，就
      前開行使偽造私文書犯行，有犯意聯絡及行為分擔，均為
      共同正犯。再被告在一式二份之房屋租賃契約書上偽簽「
      丙○○」署押而偽造私文書，係基於單一之行為決意，且
      時間密接，應論以接續犯。
（三）被告所為如事實欄一、(三)所示之犯行，核係犯刑法第30條
      第1項、第339條第3項、第1項之幫助詐欺取財未遂罪。又
      被告以幫助之意思，參與構成要件以外之行為，為幫助犯
      ，爰依刑法第30條第2 項規定，依正犯之刑減輕之。又正
      犯已著手於詐欺之犯罪行為之實行而不遂，為未遂犯，是
      被告所為幫助犯犯行亦應依刑法第25條第2 項規定遞予減
      輕其刑。
（四）至公訴人關於此部分起訴法條雖漏未論及刑法第339條第1
      項之規定，且認定被告係屬詐欺集團成員，亦屬正犯，惟
      因起訴事實業已敘明被告此部分犯行，是漏載該部分法條
      並無礙於被告之攻擊防禦權，本院自得予以審理，且參諸
      前開說明，被告所為應屬幫助犯，是該部分起訴法條自應
      予以補充及更正。
（五）綜上所述，被告所為如事實欄一、(一)至(三)所示犯行，乃犯
      意各別，行為互異，應予分論併罰。至公訴人雖認被告所
      為如事實欄一、(一)、(二)所示之行使偽造私文書犯行具有連
      續犯之裁判上一罪關係，惟查，上開事實欄一、(一)與事實
      欄一、(二)之犯行，犯罪時間相隔已近四月，且犯罪目的不
      同，尚難認被告係基於概括犯意為之，是被告所為如事實
      欄一、(一)與事實欄一、(二)所示之行使偽造私文書罪，乃係
      犯意各別，應予分論併罰。
（六）原審關於被告連續行使偽造私文書部分適用修正前刑法第
      55條、第56條、刑法第210條、第212條、第216條、第339
      條第2 項規定，並審酌被告前有多次詐欺、偽造文書前科
      ，猶不知悛悔，冒用丙○○名義申辦之電話達20餘線，嚴
      重侵害被害人丙○○之權益、被告犯後態度、及其犯罪動
      機、目的、手段等一切情狀，判處被告有期徒刑2年2月，
      並以被告因申辦如附表所示之電話所偽造之中華電信公司
      市○○路業務租用／異動申請書（市內電話）、行動電話
      業務申請書、中華電信HINET ADSL（非固定制）優惠專用
      申請書、隨身碼服務租用／異動申請東等私文書，均已持
      交中華電信公司持有，已因行使而非屬其所有，而毋擁諭
      知沒收，惟在上開文件上所偽造之「丙○○」署押共22枚
      （如附表所示），爰依刑法第219 條規定諭知沒收。經核
      其認事用法並無違誤，被告上訴，於本院審理時全盤否認
      變造丙○○之身分證影本及冒用丙○○名義申辦電話云云
      ，均為卸飾之詞，其此部分上訴為無理由，應予駁回。
（七）原審關於被告共同行使偽造私文書、及幫助意圖為自己不
      法之所有，以詐術使人將本人之物交付未遂部分予以論科
      固非無見，惟查：被告此部分犯罪時間在96年4 月24日以
      前，合於中華民國96年罪犯減刑條例之規定，依法應予以
      減刑，原審就此部分未及減刑，尚有未合，被告上訴意旨
      飾詞否認犯罪固非可取，惟原判決此部分既有可議，即屬
      無可維持，應由本院將此部分予以撤銷改判。爰審酌被告
      前已有多次詐欺、偽造文書前科，猶不知悛悔，復為本件
      犯行，冒用丙○○之身分簽立房屋租賃契約，侵害被害人
      丙○○之權益、向林素蓮洽購20線電話，嗣並將所申設之
      電話交由詐欺集團使用，助長他人犯罪，增加治安機關查
      緝犯罪之困難，其所為嚴重危害被害人財產安全及社會治
      安，且犯後雖於原審審理時坦認部分犯行，然嗣於本院審
      理中，又全盤否認犯行，飾詞圖卸刑責，態度惡劣，暨斟
      酌其犯罪動機、目的、手段等一切情狀，各量處有期徒刑
      8月、10月，並均予減刑如主文第2項所示之刑，以資儆懲
      。再被告所偽造之房屋租賃契約書，計有一式二份，其中
      一份交由出租人乙○○持有，既非被告所有，自毋庸宣告
      沒收，惟該份契約書上所偽造之「丙○○」、「周雅純」
      署押各1枚，不問屬於犯人與否，應依刑法第219條規定諭
      知沒收；而另一份則由被告持有，因屬供犯罪所用之物，
      應依刑法第38條第1項第2款之規定宣告沒收，至於該份契
      約書上所偽造之「丙○○」、「周雅純」署押各一枚因已
      包含其中，自無庸重複諭知沒收。
（八）上揭經本院撤銷改判部分所處有期徒刑8 月、10月，經減
      刑後各為有期徒刑4月、5月，與上訴駁回部分所處有期徒
      刑2年2月，應執行有期徒刑2年9月，如附表所示偽造之「
      丙○○」署押共計22枚、房屋租賃契約書1 份及偽造之「
      丙○○」、「周雅純」署押各1枚均應沒收。
據上論斷，應依刑事訴訟法第369條第1項前段、第368條、第364
條、第299條第1項前段，刑法第2條第1項前段、修正前刑法第51
條第5款、刑法第28條、第30條第1項、第2 項、第216條、第210
條、第212條、第339條第1項、第3項、第25條第2 項、第219 條
、第38條第1項第2款，中華民國96年罪犯減刑條例第2條第1項第
3款、第7條第1、2項、刑法施行法第1條之1第1 項，判決如主文
本案經檢察官劉斐玲到庭執行職務。
中　　華　　民　　國　　96　　年　　9　 　月　　20　　日
                  刑事第十一庭審判長法　官  張連財
                                    法  官  林明俊
                                    法  官  楊照男
以上正本證明與原本無異。
偽造文書部分如不服本判決，應於收受送達後10日內向本院提出
上訴書狀，其未敘述上訴之理由者並得於提起上訴後10日內向本
院補提理由書（均須按他造當事人之人數附繕本）。
詐欺部分不得上訴。
                                    書記官  陳秋雄
中　　華　　民　　國　　96　　年　　9　 　月　　20　　日
附錄本案論罪科刑法條全文：
潘奕銘幫助意圖為自己不法之所有，以詐術使人將本人之物交付
行使第210條至第215條之文書者，依偽造、變造文書或登載不實
事項或使登載不實事項之規定處斷。
中華民國刑法第210條
偽造、變造私文書，足以生損害於公眾或他人者，處5 年以下有
期徒刑。
中華民國刑法第339 條
意圖為自己或第三人不法之所有，以詐術使人將本人或第三人之
物交付者，處5 年以下有期徒刑、拘役或科或併科1 千元以下罰
金。
以前項方法得財產上不法之利益或使第三人得之者，亦同。
前二項之未遂犯罰之。
附表
┌──┬──────┬───────┬───────┬─────────────┬───────────┐
│編號│  偽造時間  │申請號碼/裝置 │   偽造署押   │     偽  造  地  點       │    積欠金額（單位元）│
├──┼──────┼───────┼───────┼─────────────┼───────────┤
│ 1  │94年8月11日 │000-0000000   │   署名1枚    │南投縣南投市○○路160號   │                      │
├──┼──────┼───────┼───────┼─────────────┤         3812         │
│ 2  │94年8月11日 │000-0000000   │   署名1枚    │南投縣南投市○○路160號   │         　　         │
├──┼──────┼───────┼───────┼─────────────┼───────────┤
│ 3  │94年8月16日 │000-0000000   │   署名1枚    │南投縣南投市○○路160號   │         2904         │
├──┼──────┼───────┼───────┼─────────────┼───────────┤
│ 4  │94年8月16日 │000-0000000   │   署名1枚    │南投縣南投市○○路160號   │         2902         │
├──┼──────┼───────┼───────┼─────────────┼───────────┤
│ 5  │94年8月16日 │000-0000000   │   署名1枚    │南投縣南投市○○路160號   │         2902         │
├──┼──────┼───────┼───────┼─────────────┼───────────┤
│ 6  │94年8月16日 │000-0000000   │   署名1枚    │南投縣南投市○○路160號   │         3261         │
├──┼──────┼───────┼───────┼─────────────┼───────────┤
│ 7  │94年8月16日 │000-0000000   │   署名1枚    │南投縣南投市○○路160號   │         2902         │
├──┼──────┼───────┼───────┼─────────────┼───────────┤
│ 8  │94年8月16日 │000-0000000   │   署名1枚    │南投縣南投市○○路160號   │         389          │
├──┼──────┼───────┼───────┼─────────────┼───────────┤
│ 9  │94年8月16日 │000-0000000   │   署名1枚    │南投縣南投市○○路160號   │         389          │
├──┼──────┼───────┼───────┼─────────────┼───────────┤
│10  │94年8月16日 │000-0000000   │   署名1枚    │南投縣南投市○○路160號   │         389          │
├──┼──────┼───────┼───────┼─────────────┼───────────┤
│11  │94年8月16日 │000-0000000   │   署名1枚    │南投縣南投市○○路160號   │         389          │
├──┼──────┼───────┼───────┼─────────────┼───────────┤
│12  │94年8月16日 │000-0000000   │   署名1枚    │南投縣南投市○○路160號   │         389          │
├──┼──────┼───────┼───────┼─────────────┼───────────┤
│13  │94年8月19日 │0000000000    │   署名1枚    │南投縣南投市○○路160號   │        10613         │
├──┼──────┼───────┼───────┼─────────────┼───────────┤
│14  │94年8月19日 │0000000000    │   署名1枚    │南投縣南投市○○路160號   │         9424         │
├──┼──────┼───────┼───────┼─────────────┼───────────┤
│15  │94年9月6日  │00-0000000    │   署名1枚    │高雄市楠梓區○○○路245號 │         506          │
├──┼──────┼───────┼───────┼─────────────┼───────────┤
│16  │94年9月6日  │00-00000000   │   署名1枚    │高雄市楠梓區○○○路245號 │         503          │
├──┼──────┼───────┼───────┼─────────────┼───────────┤
│    │            │00-00000000   │              │                          │       18327          │
│17  │94年9月7日  │              │   署名1枚    │臺北市○○路10號          ├───────────┤
│    │            │00-00000000   │              │                          │        4014          │
├──┼──────┼───────┼───────┼─────────────┼───────────┤
│18  │94年9月7日  │   ADSL       │   署名1枚    │臺北市○○路10號          │                      │
│    │            │(附掛在02-2610│              │                          │                      │
│    │            │2984)         │              │                          │                      │
├──┼──────┼───────┼───────┼─────────────┼───────────┤
│19  │            │00-00000000   │              │                          │        3935          │
│    │94年9月12日 │              │   署名1枚    │臺北市○○路10號          ├───────────┤
│    │            │00-00000000   │              │                          │        3936          │
├──┼──────┼───────┼───────┼─────────────┼───────────┤
│20  │94年9月12日 │0000000000    │   署名1枚    │臺北縣八里鄉○○路90之1號 │         881          │
├──┼──────┼───────┼───────┼─────────────┼───────────┤
│21  │94年9月14日 │00-0000000    │   署名1枚    │臺北市○○路10號          │        2715          │
├──┼──────┼───────┼───────┼─────────────┼───────────┤
│22  │94年9月14日 │00-0000000    │   署名1枚    │臺北市○○路10號          │        2720          │
└──┴──────┴───────┴───────┴─────────────┴───────────┘
